臺灣嘉義地方法院刑事裁定
111年度聲字第734號
聲  請  人  臺灣嘉義地方檢察署檢察官
受  刑  人  張建和



上列聲請人因受刑人數罪併罰有二裁判以上，聲請定其應執行之
刑（109年度執字第2539號），本院裁定如下：
    主  文
張建和因犯如附表所示各罪所處之刑，應執行有期徒刑拾參年陸
月。
    理  由
一、聲請意旨略以：受刑人張建和因犯如附表所示之罪，先後經
    判決確定如附表所示之刑，應依刑法第53條及第51條第5款
    定其應執行之刑，爰依刑事訴訟法第477條第1項之規定聲請
    裁定等語。
二、數罪併罰有二裁判以上者，依刑法第51條之規定，定其應執
    行之刑；而數罪併罰，分別宣告其罪之刑，宣告多數有期徒
    刑者，於各刑中之最長期以上，各刑合併之刑期以下，定其
    刑期，但不得逾30年，刑法第50條、第53條、第51條第5款
    分別定有明文。再民國103年6月4日修正刑事訴訟法第370條
    第2項、第3項，已針對第二審上訴案件之定應執行刑，明定
    有不利益變更禁止原則之適用。而分屬不同案件之數罪併罰
    有應更定執行刑之情形，在法理上亦應同受此原則之拘束。
    亦即基於有利被告之不利益變更禁止原則，分屬不同案件之
    數罪併罰定執行刑，上開更定之應執行刑，不應比前定之應
    執行刑加計其他裁判所處刑期後為重，否則即與法律秩序理
    念及法律目的之內部界限有違，難認適法。
三、受刑人犯如附表所示各罪，經本院先後判處如附表所示之刑
    ，均係不得易科罰金或易服勞役之刑，並已分別確定在案，
    有各該判決書及臺灣高等法院被告前案紀錄表在卷可稽。本
    件檢察官向本院聲請定其應執行之刑，經本院審核結果，認
    檢察官之聲請為正當，應予准許。爰審酌受刑人對本件檢察
    官聲請定應執行刑表示沒有意見（見卷附本院陳述意見調查
    表）、受刑人所犯如附表所示各罪之犯罪態樣、整體行為責
    任與刑罰目的、犯罪之時間間隔、侵犯法益之綜合效果、各
    罪依其犯罪情節所量定之刑，並考量定應執行刑時，所生刑
    罰邊際效應遞減及合併刑罰痛苦程度遞增等情狀，復審酌如
    附表編號2所示各罪曾經本院以109年度訴字82號判決判處應
    執行有期徒刑10月確定；如附表編號4至10所示各罪曾經本
    院以109年度訴字29號判決判處應執行有期徒刑10年確定，
    是以，本院定應執行刑除不得逾越前述法律之外部性界限，
    即不得重於附表所示各罪之總和；亦應受內部性界限之拘束
    ，即不重於上開各次所定之執行刑加計附表編號1、3、11所
    處刑期之總和（即有期徒刑15年11月），爰定其應執行之刑
    如主文所示。
四、依刑事訴訟法第477條第1項，刑法第50條第2項、第53條、
    第51條第5款，裁定如主文。
中　　華　　民　　國　　111 　年　　9 　　月　　21　　日
                  刑事第七庭    法  官  胡文傑
以上正本證明與原本無異。
如不服本裁定，應於送達後5日內，向本院提出抗告狀。
中　　華　　民　　國　　111 　年　　9 　　月　　21　　日
                                書記官　蘇姵容
附表：受刑人張建和定應執行刑案件一覽表                 
編　　　　　號  1 2 3 罪　　　　　名  毒品危害防制條例 毒品危害防制條例 毒品危害防制條例 宣　　告　　刑  有期徒刑11月 共3罪，各處有期徒刑8月 有期徒刑1年 犯　罪　日　期  108年8月12日 108年7、8月間(3次) 108年11月9日 偵查(自訴)機關 年　度　案　號  嘉義地檢108年度毒偵字第1181號 嘉義地檢108年度偵字第9492號 嘉義地檢109年度毒偵字第178號 最　後 事實審 法　院 嘉義地院 嘉義地院 嘉義地院  案　號 108年度訴字第731號 109年度訴字第82號 109年度訴字第133號  判決 日期 108年12月18日 109年2月27日 109年3月24日 確　定 判　決 法　院 嘉義地院 嘉義地院 嘉義地院  案　號 108年度訴字第731號 109年度訴字第82號 109年度訴字第133號  判決確定日期 109年2月20日 109年3月30日 109年4月20日  備註    3罪，經同案定應執行有期徒刑10月確定。  

編　　　　　號  4 5 6 罪　　　　　名  毒品危害防制條例 毒品危害防制條例 毒品危害防制條例 宣　　告　　刑  共3罪，各處有期徒刑7年8月 有期徒刑7年9月 共9罪，各處有期徒刑3年9月 犯　罪　日　期  (1)108年7月22日 (2)108年7月25日 (3)108年8月3日 108年8月2日 (1)108年8月4日 (2)108年8月11日 (3)108年9月25日 (4)108年7月20日 (5)108年7月21日 (6)108年10月10日 (7)108年10月8日 (8)108年8月11日 (9)108年8月14日 偵查(自訴)機關 年　度　案　號  嘉義地檢108年度偵字第8820、9120、9303、9407號(聲請書漏載9120、9303、9407號)   最　後 事實審 法　院 嘉義地院 嘉義地院 嘉義地院  案　號 109年度訴字第29號 109年度訴字第29號 109年度訴字第29號  判決 日期 109年4月10日 109年4月10日 109年4月10日 確　定 判　決 法　院 嘉義地院 嘉義地院 嘉義地院  案　號 109年度訴字第29號 109年度訴字第29號 109年度訴字第29號  判決確定日期 109年5月11日 109年5月11日 109年5月11日  備註   編號4至10經同案定應執行有期徒刑10年確定。   

編　　　　　號  7 8 9 罪　　　　　名  毒品危害防制條例 毒品危害防制條例 毒品危害防制條例 宣　　告　　刑  有期徒刑3年8月 有期徒刑4年 有期徒刑4年2月 犯　罪　日　期  108年7月23日 108年10月7日 108年8月8日 偵查(自訴)機關 年　度　案　號  嘉義地檢108年度偵字第8820、9120、9303、9407號(聲請書漏載9120、9303、9407號)   最　後 事實審 法　院 嘉義地院 嘉義地院 嘉義地院  案　號 109年度訴字第29號 109年度訴字第29號 109年度訴字第29號  判決 日期 109年4月10日 109年4月10日 109年4月10日 確　定 判　決 法　院 嘉義地院 嘉義地院 嘉義地院  案　號 109年度訴字第29號 109年度訴字第29號 109年度訴字第29號  判決確定日期 109年5月11日 109年5月11日 109年5月11日  備註      

編　　　　　號  10 11 以下空白 罪　　　　　名  藥事法 非法持有槍枝  宣　　告　　刑  有期徒刑7月 有期徒刑3年2月  犯　罪　日　期  108年10月10日 108年11月8至11日(聲請書誤載108年11月8日)  偵查(自訴)機關 年　度　案　號  嘉義地檢108年度偵字第8820、9120、9303、9407號(聲請書漏載9120、9303、9407號) 嘉義地檢108年度偵字第9431號  最　後 事實審 法　院 嘉義地院 嘉義地院   案　號 109年度訴字第29號 109年度訴字第135號   判決 日期 109年4月10日 109年4月30日  確　定 判　決 法　院 嘉義地院 嘉義地院   案　號 109年度訴字第29號 109年度訴字第135號   判決確定日期 109年5月11日 109年5月27日   備註